【裁判字號】    97,上訴,951
【裁判日期】    970430
【裁判案由】    偽造文書等
【裁判全文】
臺灣高等法院刑事判決                 97年度上訴字第951號
上  訴  人  臺灣臺北地方法院檢察署檢察官
上  訴  人
即  被  告  甲○○（原名劉怡伶）
選任辯護人  張家豪  律師
上列上訴人因被告偽造文書等案件，不服臺灣臺北地方法院96年
度訴字第1316號，中華民國96年11月16日第一審判決（起訴案號
：臺灣臺北地方法院檢察署96年度偵字第7335號），提起上訴，
本院判決如下：
    主  文
上訴駁回。
    事實及理由
一、本案經本院審理結果，認第一審以上訴人即被告甲○○（原
    名劉怡伶）係連續刑法第216條、第210條之行使偽造私文書
    罪及同法第339條第1項之詐欺取財罪；所犯前揭連續行使偽
    造私文書罪及連續詐欺取財罪間，有方法結果之牽連關係，
    依修正前刑法第55條之規定，從較重之行使偽造私文書罪處
    斷；而判處有期徒刑壹年陸月，減為有期徒刑玖月；並諭知
    未扣案上載有「國泰人壽（股）有限公司、驗核、陳捷立」
    之日期戳壹個，及如（原判決）附表一、二所示之偽造印文
    共拾捌枚均沒收。認事用法及量刑均無不當，應予維持，並
    引用第一審判決書記載之事實、證據及理由（如附件）。
二、公訴人上訴意旨雖以：被告於任職期間，先後多次詐騙保戶
    張文明等10餘人所交付之保險費，金額高達新臺幣（下同）
    3,000多萬元，造成告訴人重大損失，事後雖就保戶張文明
    、蔡明貞部分1,200餘萬元達成和解，轉為借款分期攤還，
    然尚有高達1,800餘萬元尚未處理，原審僅判處有期徒刑1年
    6月，並減為有期徒刑9月，顯屬過輕。又被告基於概括犯意
    ，於民國92年至94年止，在臺北縣三重市、板橋市等地，以
    相同方式詐騙保戶王菊花、陳秀枝等人之財物（詳見臺灣板
    橋地方法院檢察署96年度調偵字第619、665號移送併辦意旨
    書），與本件之犯罪時間緊接，手段相同，所犯罪名同一，
    顯基於概括之犯意反覆為之，具修正前連續犯之裁判上一罪
    關係，原審未及審酌，難認原判決允當，請撤銷原判決，另
    為適當之判決云云。惟查：
  (一)按量刑輕重，係屬事實審法院得依職權自由裁量之事項，苟
    已斟酌刑法第57條各款所列情狀而未逾越法定刑度，不得遽
    指為違法。至緩刑之宣告，除應具備同法第74條所定條件外
    ，並須有可認為以暫不執行刑罰為適當之情形，始得為之，
    亦屬法院裁判時得依職權自由裁量之事項，當事人不得以原
    審未諭知緩刑指為違背法令，最高法院72年台上字第6696號
    著有判例。查，原判決認被告已坦承全部犯行，以：被告因
    需款周轉，竟利用其擔任國泰人壽公司業務員之機會，偽以
    替保戶投保一次繳清保費（即躉繳）之大額保單，實際上卻
    代向國泰人壽公司承保小額保單，並交付偽造保單明細表之
    方式，陸續詐騙保險費用差額共三千多萬元，惡性非輕，惟
    其已就附表二所詐騙之金額與保戶張文明、蔡明真達成和解
    ，願將保費款項轉為借款分期償還，並已賠償保戶彭楹茹之
    全部損害，然就附表一所詐騙之款項，現係由國泰人壽公司
    代為處理，至今仍無法清償等一切情狀；量處被告有期徒刑
    壹年陸月，減為有期徒刑玖月。已然審酌被告詐騙之總金額
    ，及就附表一所詐騙之款項，現係由國泰人壽公司代為處理
    ，至今仍無法清償等相關情事，而量處刑期。經核其量刑，
    尚無逾越法律之規定，或明顯不妥適之處。
  (二)關於臺灣板橋地方法院檢察署96年度調偵字第619、665號卷
    移送併辦部分，原審亦已敘明：難認與本案有何連續犯之裁
    判上一罪關係，而不予併辦（見原審判決第5頁第29行起）
    。經核其理由亦無不當。
  (三)公訴人之上訴意旨執前詞指摘原審量刑過輕，及未就臺灣板
    橋地方法院檢察署96年度調偵字第619、665號卷予以併辦不
    當，為無理由，應予駁回。
三、被告上訴意旨略以：伊於原審判決後，又再賠償而匯款予被
    害人部分款項，請求輕判，並給予緩刑之機會等語。惟查，
    被告於原審判決後，雖又再匯款予被害人部分款項，然觀諸
    其金額，每次均僅係數千元之譜（參見本院卷附匯款單），
    核與其犯罪詐騙金額之數千萬元相較，不啻九牛之一毛，基
    此微小之金額，尚無從窺見被告有何賠償被害人之誠意，自
    亦難以其所償還此等戔戔之數，即獲取輕判或緩刑之判決。
    被告上訴空言指摘原審量刑過重，及請求為緩刑之宣告，均
    為無理由，亦應駁回。
四、據上論結，應依刑事訴訟法第373條、第368條，判決如主文
    。
本案經檢察官賴俊雄到庭執行職務。
中    華    民    國    97    年    4     月    30    日
                  刑事第十庭    審判長法  官 楊炳禎
                                      法  官 朱光仁
                                      法  官 陳博志
以上正本證明與原本無異。
如不服本判決，應於收受送達後十日內向本院提出上訴書狀，其
未敘述上訴之理由者並得於提起上訴後十日內向本院補提理由書
（均須按他造當事人之人數附繕本）。
                                      書記官 陳嘉文
中    華    民    國    97    年    4     月    30    日


司法院資訊處製作；財團法人民間司法改革基金會備份。
